臺灣高等法院臺中分院刑事裁定　　　　　　　　　　　九十一年度交抗字第二七號
　　抗　告　人
　　即　異議人　甲○○
右列抗告人因違反道路交通管理處罰條例案件，不服台灣台中地方法院九十年九月二
十八日所為裁定（九十年度交聲字第二八六號），提起抗告，本院裁定如左：
    主      文
原裁定撤銷，發回台灣台中地方法院。
    理      由
一、原審裁定意旨略以：本件受處分人所有之車牌號碼Ｎ九－四八三五號自用小客車
    ，確於民國八十九年十二月十八日上午七時十五分許，在國道一號高速公路北上
    一三八公里處超速行車，經內政部警政署國道公路警察局第二隊造橋分隊警員依
    法「逕行舉發」，掣發公警局交字第ＺＢ0000000號「舉發違反道路交通
    管理事件通知單」，該通知單並寄發至受處分人之戶籍地台中市○區○○里○○
    路九十六之三號，因無法送達而退件，原舉發單位乃辦理公示送達等情，有前揭
    舉發單影本、公示送達查詢報表、本院依職權調取之汽（機）車過戶登記書可查
    。從而，受處分人自用小客車既有前揭違規行為，且舉發單在無法送達而退件後
    ，原舉發單位亦已依法辦理公示送達，已生送達之效力；交通部公路局臺中區監
    理所本於上開舉發通知單，在未有繳交罰鍰紀錄下據以裁處車輛所有人即受處分
    人應繳納罰鍰六千元，並記違規點數一點，於法並無不合，本件異議為無理由，
    應予駁回等語。
二、抗告意旨略以：抗告人甲○○因未曾接獲舉發通知單，所以無法繳款，不是故意
    過期的，原處分機關之裁處，顯有違誤，爰聲請撤銷原處分等語。
三、按汽車違反道路交通管理事件，以科學儀器取得違規證據資料，足資認定其違規
    事實者，得逕行舉發之，而逕行舉發，應記明車輛牌照號碼、車型等可資辨明之
    資料，查明汽車所有人姓名或名稱、住址，並以該汽車所有人為被通知人製單舉
    發之，由舉發機關送達被通知人；且逕行舉發違反道路交通管理事件，經汽車所
    有人依通知單之應到案日期前到案，並告知違規駕駛人姓名、身分證統一編號及
    住址者，處罰機關應即另行通知違規駕駛人到案依法處理，逾應到案日期，處罰
    機關應依道路交通管理處罰條例第八十五條第三項規定處罰該汽車所有人，違反
    道路交通管理事件統一裁罰標準及處理細則第二十三條第一項第五款、第二項、
    第十一條第一項第二款、第二十四條分別定有明文。再按對於當事人之送達，應
    為送達之處所不明者，行政機關得依申請准為公示送達，如無人為公示送達之申
    請者，行政機關為避免行政程序遲延，認有必要時，得依職權命為公示送達，亦
    分別為行政程序法第七十八條第一項第一款、第二項雖亦定有明文。惟查：本件
    抗告人之住所係設於台中市○○路九六之三號，此有原審卷附之法務部戶役政連
    結作業系統一份在卷可稽，而本件原審卷附之內政部警政署國道公路警察局舉發
    違反道路交通管理事件通知單上車主地址卻誤載為「台中市○○路九六之三號」
    ，且原審全卷並無上開通知單送達證明文件，故本件上開通知單是否已合法送達
    抗告人即非無疑，原審未予深究，遽認聲明異議無理由而予以裁定駁回，尚有可
    議。受處分人抗告意旨執此指摘原裁定不當，為有理由，應由本院將原裁定予以
    撤銷，茲為期調查之翔實並維護受處分人審級之利益，爰將本件發回原審法院更
    為適法之裁定。
四、據上論斷，應依刑事訴訟法第四百十三條前段，道路交通案件處理辦法第二十六
    條，裁定如主文。
中      華民      國　    九十一     年     一      月   三十一 　日
                                臺灣高等法院臺中分院刑事第八庭
                                      審判長法  官  羅　得　村
                                            法　官　劉　榮　服
                                            法  官  陳  毓  秀
右正本證明與原本無異。
不得抗告。
                                            書記官  吳  宗  玲
中      華      民      國　    九十一     年     二      月     一 　　日
                                                                        Ｒ
